【裁判字號】    89,訴,602
【裁判日期】    891229
【裁判案由】    違反毒品危害防制條例
【裁判全文】
臺灣新竹地方法院刑事判決                        七八十九年度訴字第六二號
    公  訴  人  臺灣新竹地方法院檢察署檢察官
    被      告  甲○○
右列被告因違反毒品危害防制條例案件，經檢察官提起公訴（八十九年度毒偵字第一
六九五號）及移送併辦（八十九年度毒偵字第二五四一、二六一○號），本院判決如
左：
    主  文
甲○○連續施用第一級毒品，累犯，處有期徒刑拾月，扣案之海洛因捌包（合計淨重
零點伍陸公克）、海洛因玖包（合計淨重伍點伍肆公克）、海洛因拾小包（毛重貳點
壹公克），沒收銷燬之；針筒肆支、分裝器壹支、分裝匙壹支、包裝紙壹包，均沒收
。又連續施用第二級毒品，累犯，處有期徒刑肆月，扣案之安非他命壹包（淨重零點
貳陸公克）、安非他命壹包（毛重零點陸公克）、安非他命壹包（毛重零點柒公克）
，沒收銷毀之。應執行有期徒刑壹年，第一級毒品海洛因捌包（合計淨重零點伍陸公
克）、海洛因玖包（合計淨重伍點伍肆公克）、海洛因拾小包（毛重貳點壹公克），
第二級毒品安非他命壹包（淨重零點貳陸公克）、安非他命壹包（毛重零點陸公克）
、安非他命壹包（毛重零點柒公克），均沒收銷燬之。針筒肆支、分裝器壹支、分裝
匙壹支、包裝紙壹包，均沒收。
    事  實
一、甲○○前因違反麻醉藥品管理條例案件，經本院判處有期徒刑六月，於民國八十
    五年十一月十九日易科罰金執行完畢。復於毒品危害防制條例施行前之民國八十
    六年間，因施用第一級毒品海洛因案件，經本院以八十六年度聲字第一三三二號
    裁定，將被告送臺灣省立草屯療養院施以勒戒後，認無繼續施用毒品傾向，再由
    臺灣新竹地方法院檢察署檢察官於八十七年八月二十六日以八十七年度偵字第五
    一一三號為不起訴處分確定；復於八十七年間，因施用第二級毒品安非他命案件
    ，經臺灣板橋地方法院以八十七年度毒聲字第三八八八號裁定送觀察、勒戒後，
    認有繼續施用毒品之傾向，再由該院以八十八年度毒聲字第一四九號裁定將被告
    令入戒治處所施以強制戒治，經執行強制戒治滿三月後，其成效經評定為合格，
    由該院以八十八年度毒聲字第四一九二號裁定自八十八年八月二十五日停止戒治
    ，所餘期間付保護管束，保護管束期間業於八十九年一月十一日屆滿。詎其猶不
知悔改，竟基於施用第一級毒品海洛因之概括犯意，連續自八十九年四、五月間
    某日起至同年十二月十二日止，連續在新竹縣竹北市○○里○○鄰○○街六七號
    住處，施用第一級毒品海洛因。另基於施用第二級毒品安非他命之概括犯意，自
    八十九年四、五月間某日起至同年十二月十一日止，在其前開住處，多次施用第
    二級毒品安非他命。嗣為警於八十九年六月二十二日中午十二時五十分許，在新
    竹市○○路「四維木瓜牛奶店」內查獲，並扣得甲○○所有供吸施打用之海洛因
    八包（合計淨重０．五六公克）、安非他命一包（淨重０．二六公克）及用以施
    用第一級毒品之針筒一支。再於八十九年十月七日二十三時二十分許，在新竹市
    ○○路○段一一一號前為警查獲，並扣得海洛因九小包（合計淨重五．五四公克
    ）、安非他命一包（毛重０．六公克）及甲○○所有用以施用第一級毒品之分裝
    器、針筒各一支。復於八十九年十月十七日十七時許，在新竹市○○路一六三號
    住處再度為警查獲，並扣得海洛因十小包（毛重二．一公克）、安非他命一包（
    毛重０．七公克）及甲○○所有用以施用第一級毒品之針筒二支、分裝匙一支、
    包裝紙一包。
二、案經新竹市警察局移送臺灣新竹地方法院檢察署檢察官偵查起訴及同署檢察官移
    送併辦。
    理  由
一、訊據被告甲○○對於右開犯罪事實坦承不諱，復有（一）新竹市衛生局八十九年
    六月二十三日竹市衛六字第八二七七號尿液檢驗單一份、法務部調查局八十九年
    七月二十五日（八九）陸（一）字第八九０五二二八八號檢驗通知書、八十九年
    七月二十五日（八九）陸（一）字第八九０五二０六０號檢驗通知書、0000
    0000號鑑定通知書各一份（附於八十八年度毒偵字第五一六九五號偵查卷）
    。（二）新竹市衛生局八十八年十月二十日竹市衛六字第一四五四五、一四五四
    六號不法藥物尿液初步篩檢報告書各一份、法務部調查局00000000號鑑
    定通知書正本一份。此外，並有扣案之海洛因八包（合計淨重０．五六公克）、
    安非他命一包（淨重０．二六公克）、針筒一支（第一次查獲）；海洛因九小包
    （合計淨重五．五四公克）、安非他命一包（毛重０．六公克）及分裝器、針筒
    各一支（第二次查獲）；海洛因十小包（毛重二．一公克）、安非他命一包（毛
    重０．七公克）及針筒二支、分裝匙一支、包裝紙一包（第三次查獲）可資佐證
    。（三）再查，被告曾於八十六年間，因施用第一級毒品海洛因案件，經本院以
    八十六年度聲字第一三三二號裁定，將被告送臺灣省立草屯療養院施以勒戒後，
    認無繼續施用毒品傾向，再由臺灣新竹地方法院檢察署檢察官於八十七年八月二
    十六日以八十七年度偵字第五一一三號為不起訴處分確定，有本院刑事裁定書及
    台灣新竹地方法院檢察署檢察官不起訴處分書在卷可按；復於八十七年間，因施
    用第二級毒品安非他命案件，經臺灣板橋地方法院以八十七年度毒聲字第三八八
    八號裁定送觀察、勒戒後，認有繼續施用毒品之傾向，再由該院以八十八年度毒
    聲字第一四九號裁定令被告入戒治處所施以強制戒治，經執行強制戒治滿三月後
    ，其成效經評定為合格，由該院以八十八年度毒聲字第四一九二號裁定自八十八
    年八月二十五日停止戒治，所餘期間付保護管束，保護管束期間業於八十九年一
    月十一日屆滿，此有裁定書三份、臺北戒治所交付保護管束名冊等附卷可稽（見
    臺灣板橋地方法院檢察署八十七年度偵字第二三０九六號影印卷內），此為二犯
    。雖臺灣板橋地方法院檢察署檢察官因疏漏前揭被告於八十六年間之一犯犯行，
    而將被告八十七年間之二犯犯行誤以一犯程序處理，遂於八十九年四月十日以八
    十九年度戒毒偵字第二一五號為不起訴處分確定在案，有不起訴處分書一份附卷
    為憑（見臺灣板橋地方法院檢察署八十九年度戒毒偵字第二一五號影印卷內）。
    然被告前揭二犯犯行，經觀察、勒戒後，認有繼續施用毒品之傾向，除送強制戒
    治外，原應逕予起訴，今臺灣板橋地方法院檢察署檢察官除聲請送強制戒治外，
    誤將應起訴之二犯犯行以一犯之程序而為不起訴處分確定，惟被告實際上既已經
    過二次毒品保安處分程序，則本件被告施用第一級毒品海洛因及第二級毒品安非
    他命之犯行，自應論以三犯處理。綜上，本件事證已臻明確，被告犯行洵堪認定
    。
二、按海洛因及安非他命分別為毒品危害防制條例第二條第二項第一款、第二款規定
    之第一級、第二級毒品。被告非法施用海洛因、安非他命，核其所為係犯毒品危
    害防制條例第十條第一項及第二項之非法施用第一級、第二級毒品罪。被告因施
    用毒品而持有毒品之低度行為，應為施用毒品之高度行為所吸收，不另論罪。又
    被告所為多次施用第一級、第二級毒品行為，時間緊接，犯罪構成要件相同，顯
    均係出於概括之犯意為之，應均依連續犯之規定各論以一罪，並均依法加重其刑
    。被告所犯之施用第一級毒品罪及施用第二級毒品罪，犯意各別，罪名不同，應
    分論併罰。被告前因違反麻醉藥品管理條例案件，經本院判處有期徒刑六月，於
    八十五年十一月十九日易科罰金執行完畢，有台灣高等法院被告全國前案紀錄表
    附卷為證，五年以內再犯本件有期徒刑以上之上開二罪，為累犯，應均依刑法第
    四十七條規定，遞加重其刑。爰審酌安非他命及海洛因等毒品，危害施用者之神
    經中樞，使施用者產生幻聽及幻想之症狀，對施用者之健康產生不良之影響，同
    時因幻聽及幻想結果亦可能使施用者對周遭之人施暴，對公共秩序產生危害，且
    被告有多次麻醉藥品前科，經過勒戒後，猶不知自制，再度施用毒品，惟於本院
    審理時坦承犯行，尚有悔意等一切情狀，量處如主文所示之刑，並定其應執行之
    刑。至扣案之第一級毒品海洛因八包（合計淨重０．五六公克）、安非他命一包
    （淨重０．二六公克）、海洛因九小包（合計淨重五．五四公克）、安非他命一
    包（毛重０．六公克）、海洛因十小包（毛重二．一公克）、安非他命一包（毛
    重０．七公克），併依毒品危害防制條例第十八條第一項前段規定沒收銷毀之。
    另針筒四支、分裝器一支、分裝匙一支、包裝紙一包，亦係被告所有供施用第一
    級毒品海洛因犯罪所用之物，業據被告自承在卷，亦應依刑法第三十八條第一項
    第二款規定宣告沒收。至另扣案之分裝袋一百個，並非違禁物，被告亦否認為其
    所有，爰不為沒收之諭知，附此敘明。又公訴人雖僅起訴被告於八十九年六月二
    十四日回溯九十六小時內，施用第一級毒品海洛因及第二級毒品安非他命一次之
    犯行，然前開未經起訴之併辦部分與公訴人起訴之部分，有裁判上一罪之連續犯
    關係，基於審判不可分之原則，此部分應為起訴效力所及，本院自得並於審究，
    並此敘明。
三、據上論斷，依刑事訴訟法第二百九十九條第一項前段，毒品危害防制條例第十條
    第一項、第二項、第十八條第一項前段、刑法第十一條前段、第五十六條，第四
    十七條、第三十八條第一項第二款、第五十一條第五款，判決如主文。
本案經檢察官章京文到庭執行職務。
中    華    民    國      八十九      年      十二      月    二十九    日
                              臺灣新竹地方法院刑事第一庭
                                    法  官  楊明箴
右正本證明與原本無異。
如不服本判決，應於判決送達後十日內向本院提出上訴狀( 應附繕本 )，上訴於
臺灣高等法院。
                                    書記官   林素卿
中    華    民    國      八十九      年      十二      月    二十九    日
附錄本判決論罪科刑法條全文
毒品危害防制條例第十條第一項、第二項
施用第一級毒品者，處六月以上五年以下有期徒刑。
施用第二級毒品者，處三年以下有期徒刑。


司法院資訊處製作；財團法人民間司法改革基金會備份。
